【裁判字號】    90,訴,282
【裁判日期】    900416
【裁判案由】    毒品危害防制條例
【裁判全文】
臺灣板橋地方法院刑事判決                            九十年度訴字第二八二號
    公  訴  人  臺灣板橋地方法院檢察署檢察官
    被      告  甲○○
右列被告因違反毒品危害防制條例案件，經提起公訴（八十九年度毒偵字第七一五七
、七五三九號），爰判決如左：
    主  文
甲○○施用第一級毒品，處有期徒刑捌月，扣案海洛因壹包（淨重參點壹伍公克）沒
收銷燬；又連續施用第二級毒品，處有期徒刑陸月，扣案安非他命壹包（淨重貳拾陸
公克）沒收銷燬，應執行有期徒刑壹年，扣案海洛因壹包（淨重參點壹伍公克）、安
非他命壹包（淨重貳拾陸公克）沒收銷燬之。
    事  實
甲○○前因施用毒品案件，經依台灣士林地方法院八十九年度毒聲字第一一六二號裁
定送觀察、勒戒後，認無繼續施用毒品之傾向，業經台灣士林地方法院檢察署檢察官
於民國（下同）八十九年八月二十一日，以八十九年度偵字第三三八八號為不起訴處
分。嗣甲○○另行基於吸食安非他命之概括犯意，自八十九年十一月五日起至同年月
九日早上八時止，多次在其台北市○○街住處吸食安非他命；另基於吸食海洛因之犯
意，於八十九年十一月六日或七日在上址施用第一級毒品海洛因一次，為警於同年月
九日晚間十一時許，在上址查獲，並當場扣得甲○○所有之海洛因一包（淨重三點一
五公克，公訴人誤載為零點六四公克）及安非他命一包（淨重二十六公克，公訴人誤
載為三點五四公克），經依本院八十九年度毒聲字第六八七０號裁定送觀察、勒戒後
，認有繼續施用毒品之傾向，經偵查起訴，現執行強制戒治中。
    理  由
一、被告坦承前揭犯行，並有台北市立療養院煙毒尿液檢驗報告書及前開毒品扣案，
    且經鑑定結果，確為毒品海洛因及安非他命，有台北市政府警察局警察局松山分
    局毒品檢驗報告書、內政部警政署刑事警察局八十九年十二月二十二日刑鑑字第
    一八二二四三號鑑驗通知書、法務部調查局鑑定通知書在卷可佐，此外，復有前
    開不起訴處分書及刑案資料查註紀錄表等資料附卷可稽。
二、被告係犯毒品危害防制條例第十條第一項、第二項之施用第一級及第二級毒品罪
    。被告持有毒品之低度行為，為其施用毒品之高度行為所吸收，不另論罪。被告
    多次施用第二級毒品之行為，時間緊接，犯罪構成要件相同，顯係基於概括犯意
    反覆為之，應依刑法第五十六條之規定論以連續犯。公訴人雖認被告於八十九年
    十一月四日起前四日某日內，連續施用毒品海洛因，惟據被告否認，辯稱僅於查
    獲前兩、三日施用海洛因一次，且被告尿液檢驗報告嗎啡呈陰性反應，足認被告
    於查獲後採尿時起回溯二十六小時內應無施用海洛因之犯行，亦無法僅憑扣案海
    洛因推論被告施用海洛因之次數，復查無其他積極證據足資證明被告有多次施用
    海洛因之行為，因公訴人認有連續犯裁判上一罪之關係，爰不另為無罪之諭知。
    又被告施用海洛因及安非他命兩罪，罪名不同，行為互殊，應分論併罰。爰依同
    法第五十七條審酌被告經觀察、勒戒後，仍未能確實戒除毒癮之犯罪動機，及其
    品性、生活狀況、智識程度，及犯罪後於本院調查時，矢口否認施用海洛因犯行
    ，辯稱扣案海洛因係乙○○所寄放，經證人乙○○到庭否認後，始坦承確有施用
    犯行，前揭所辯係想推諉罪責予乙○○（見審判筆錄），足認其存有投機僥倖之
    心態，態度並非良好等一切情狀，量處如主文所示之刑，並定其應執行刑，以示
    懲儆。扣案之安非他命及海洛因係毒品，應依同條例第十八條第一項前段規定沒
    收銷燬。
中      華      民      國    九十      年      四      月     十六     日
                                          法  官  蕭  一  弘
右正本證明與原本無異。
如不服本判決，應於判決送達後十日內，向本院提出上訴狀。
                                          書記官  郭  玉  芬
中      華      民      國    九十      年      四      月     十六    日
附錄法條：
毒品危害防制條例第十條：
施用第一級毒品者，處六月以上五年以下有期徒刑。
施用第二級毒品者，處三年以下有期徒刑。


司法院資訊處製作；財團法人民間司法改革基金會備份。
